【裁判字號】    97,訴,1650
【裁判日期】    970707
【裁判案由】    違反毒品危害防制條例
【裁判全文】
臺灣彰化地方法院刑事判決              97年度訴字第1650號
公  訴  人  臺灣彰化地方法院檢察署檢察官
被      告  甲○○
                      弄33號.
上列被告因違反毒品危害防制條例案件，經檢察官提起公訴（97
年度毒偵字第1868號、第2014號），本院逕以簡式審判程序判決
如下：
    主  文
甲○○所犯如附表所示之罪，應處如附表所示之刑。主刑部分應
執行有期徒刑壹年陸月。
    犯罪事實及理由
一、犯罪事實部分：
    甲○○前於民國91年間，因施用毒品案件，經本院以91年度
    毒聲字第168 號裁定令入戒治處所施以強制戒治，業於92年
    1 月20日執行完畢釋放。另於93年間，因施用第一、二級毒
    品案件，經本院於93年4 月26日，以93年度訴字第34號判決
    分別判處有期徒刑10月、6 月，應執行有期徒刑1 年2 月確
    定；又因竊盜案件，經本院於93年8 月16日，以93年度易字
    第662 號判決判處有期徒刑1 年6 月確定，上開2 案並經本
    院以93年度聲字第1629號裁定定其應執行刑為有期徒刑2 年
    8 月確定；又因施用第一、二級毒品案件，經本院於93年 8
    月9 日，以93年度訴字第813 號判決分別判處有期徒刑11月
    、7 月，應執行有期徒刑1 年4 月確定，惟因符合減刑條件
    ，由臺灣雲林地方法院檢察署檢察官聲請減刑，再由臺灣雲
    林地方法院以96年度聲減字第329 號裁定分別減為有期徒刑
    5 月15日、3 月15日，應執行有期徒刑8 月確定，上開案件
    嗣經接續執行，甫於96年7 月23日因縮短刑期假釋出監付保
    護管束，而於同年9 月2 日縮短刑期期滿，因未經撤銷假釋
    而視為徒刑執行完畢。詎其仍不知悔改，於強制戒治執行完
    畢釋放後5 年內，及強制戒治執行完畢後5 年內，已於93年
    間再度施用毒品，經本院前開論罪科刑後，復基於施用第一
    級毒品海洛因及第二級毒品甲基安非他命之各別犯意，於附
    表所示之時間、地點，分別以附表所示之施用方式，單獨施
    用第一級毒品海洛因及第二級毒品甲基安非他命各2 次。嗣
    因附表所示之查獲經過始查知上情。
二、被告甲○○於本院準備程序中，就上揭犯罪事實均為有罪之
    陳述，且所犯係死刑、無期徒刑、最輕本刑為3 年以上有期
    徒刑以外之罪，經本院合議庭依刑事訴訟法第273 條之1 第
    1 項之規定，裁定由受命法官1 人獨任進行簡式審判程序。
三、本案證據：
    (一)臺中市警察局第六分局協和派出所委託檢驗尿液代號與真
      實姓名對照表1 紙（見中分六警偵字第0960042962號警卷
      第17頁）。
    (二)中山醫學大學附設醫院檢驗科藥物檢測中心96年12月20日
      尿液檢驗報告1 紙（見97年度毒偵字第1868號卷第16頁）
      。
    (三)南投縣政府警察局草屯分局97年4 月16日委託鑑驗尿液代
      號與真實姓名對照表1 紙（見97年度偵字第3697號卷第20
      頁）
    (四)詮昕科技股份有限公司97年4 月30日濫用藥物尿液檢驗報
      告1紙（見97年度毒偵字第2014號卷第6頁）。
    (五)行政院衛生署草屯療養院草療鑑字第09700003439 號鑑定
      書1紙（見97年度毒偵字第2014號卷第5頁）。
    (六)職務報告書1紙（見同上警卷第5頁）。
    (七)96年12月6日查扣之注射針筒1支、塑膠袋1個。
    (八)97年4月16日查扣之玻璃管1支及注射針筒1支。
    (九)甲基安非他命1包（驗餘淨重0.0647公克）。
    (十)被告於本院之自白。
    (十一)臺灣高等法院被告前案紀錄表。
四、應依刑事訴訟法第273條之1第1項、第 299條第1項前段、第
    310 條之2 、第454 條第1 項，毒品危害防制條例第10條第
    1 項、第2 項、第18條第1 項前段，刑法第11條、第47條第
    1 項、第62條前段、第51條第5 款、第38條第1 項第2 款，
    判決如主文。
五、如不服本判決，應於判決送達後10日內，向本院提出上訴狀
    （須附繕本），上訴於臺灣高等法院臺中分院。
本案經檢察官林宏昌到庭執行職務。
中    華    民    國    97    年    7     月    7     日
                  刑事第五庭    法  官  簡婉倫
以上正本證明與原本無異。
如不服本判決，應於判決送達後10日內，向本院提出上訴書狀，
上訴書狀應「敘述具體上訴理由」，並按他造當事人之人數附繕
本。「切勿逕送上級法院」。
中    華    民    國    97    年    7     月    7     日
                                書記官  林盛輝
附錄本案論罪科刑法條
毒品危害防制條例第10條
施用第一級毒品者，處 6 月以上 5 年以下有期徒刑。
施用第二級毒品者，處 3 年以下有期徒刑。
附表
┌─┬────┬───────┬───────┬─────────────────┬───────────┐
│編│ 時  間 │  地      點  │  施 用 方 式 │     查    獲    經    過         │   應 處 之 罪 刑     │
│號│        │              │              │                                  │                      │
├─┼────┼───────┼───────┼─────────────────┼───────────┤
│1 │96年12月│其當時位於彰化│以將海洛因摻水│嗣於96年12月6 日晚上11時許，在臺中│甲○○施用第一級毒品，│
│  │6 日下午│縣芬園鄉芬園村│置入其所有針筒│市西屯區○○○路與國祥街口，因行蹤│累犯，處有期徒刑玖月，│
│  │3 時許  │芬草路2 段 135│內注射方式    │可疑遭警盤查，甲○○即於有偵查犯罪│扣案之注射針筒及塑膠袋│
│  │        │巷10弄33號住處│              │職權之機關或個人發覺其左揭施用海洛│壹個均沒收。          │
│  │        │內            │              │因犯罪前，自動向員警自首其施用第一│                      │
│  │        │              │              │級毒品海洛因犯行，且將其於左揭時、│                      │
│  │        │              │              │地施用海洛因時，所使用之注射針筒1 │                      │
│  │        │              │              │支及原裝填海洛因之塑膠袋1 個交予警│                      │
│  │        │              │              │方，經警對其採尿送驗後，呈嗎啡陽性│                      │
│  │        │              │              │反應                              │                      │
├─┼────┼───────┼───────┼─────────────────┼───────────┤
│2 │96年12月│其上址住處    │以將甲基安非他│嗣於96年12月6 日晚上11時許，在臺中│甲○○施用第二級毒品，│
│  │6日早上 │              │命置於其所有之│市西屯區○○○路與國祥街口，因行蹤│累犯，處有期徒刑陸月。│
│  │        │              │玻璃管內燒烤吸│可疑遭警盤查，甲○○雖坦承有施用海│                      │
│  │        │              │煙方式（該玻璃│洛因，惟否認有施用甲基安非他命，經│                      │
│  │        │              │管業已丟棄）  │警對其採尿送驗後，亦呈甲基安非他命│                      │
│  │        │              │              │陽性反應，始查知上情              │                      │
├─┼────┼───────┼───────┼─────────────────┼───────────┤
│3 │97年4 月│其上址住處內  │以將甲基安非他│嗣於97年4 月16日上午11時50分許，經│甲○○施用第二級毒品，│
│  │15日下午│              │命置於其所有之│警持本院核發之搜索票，至其左揭住處│累犯，處有期徒刑陸月，│
│  │5時許   │              │玻璃管內燒烤吸│進行搜索，當場查扣其所有，供其於左│扣案之玻璃管壹支沒收，│
│  │        │              │煙方式        │揭時、地施用甲基安非他命所使用之玻│扣案之甲基安非他命壹包│
│  │        │              │              │璃管1 支，及其已取用部分所剩餘之甲│（驗餘淨重零點零陸肆柒│
│  │        │              │              │基安非他命1 包（驗餘淨重0.0647公克│公克），沒收銷燬之。  │
│  │        │              │              │），及其所有，供其於編號4 之時、地│                      │
│  │        │              │              │施用海洛因所使用之注射針筒1支     │                      │
├─┼────┼───────┼───────┼─────────────────┼───────────┤
│4 │97年4 月│其上址住處內  │以將海洛因摻水│嗣於97年4 月16日上午11時50分許，經│甲○○施用第一級毒品，│
│  │16日上午│              │置入其所有針筒│警持本院核發之搜索票，至其左揭住處│累犯，處有期徒刑拾月，│
│  │10時許  │              │內注射方式    │進行搜索，當場查扣其所有，供其於左│扣案之注射針筒壹支沒收│
│  │        │              │              │揭時、地施用海洛因所使用之注射針筒│。                    │
│  │        │              │              │1 支，及其所有，供其於編號3 之時、│                      │
│  │        │              │              │地施用甲基安非他命所使用之玻璃管 1│                      │
│  │        │              │              │支，及其已取用部分所剩餘之甲基安非│                      │
│  │        │              │              │他命1 包（驗餘淨重0.0647公克）    │                      │
└─┴────┴───────┴───────┴─────────────────┴───────────┘


司法院資訊處製作；財團法人民間司法改革基金會備份。
